ACORDAO-COMPLETO-2339924

ACÓRDÃO 1655/2019 ATA 6/2019 - SEGUNDA CÂMARA

VISTOS, relatados e discutidos estes autos de Representação a respeito de irregularidades na execução do Convênio 68/2013, que teve por objeto a implantação de unidades produtivas de aquicultura para pequenos agricultores do município de João da Baliza/RR.
ACORDAM os Ministros do Tribunal de Contas da União, reunidos em Sessão de 2ª Câmara, ante as razões expostas pelo Relator, em:
9.1. considerar não cumprida a determinação constante do subitem 1.7.1 do Acórdão 3170/2017-TCU-Segunda Câmara;
9.2. aplicar ao Sr. Dayvson Franklin de Souza a multa prevista no art. 58, inciso IV, da Lei 8.443/1992 c/c art. 268, inciso IV, do RI/TCU, no valor de R$ 5.000,00 (cinco mil reais) , fixando-lhe o prazo de 15 (quinze) dias, a contar da notificação, para que comprove, perante o Tribunal (art. 214, inciso III, alínea a, do Regimento Interno) , o recolhimento da dívida ao Tesouro Nacional, atualizada monetariamente desde a data do presente Acórdão até a do efetivo recolhimento, se for paga após o vencimento, na forma da legislação em vigor;
9.3. autorizar, caso requerido, nos termos do art. 26 da Lei 8.443/1992, o parcelamento da dívida constante deste Acórdão em até 36 (trinta e seis) parcelas mensais e sucessivas, sobre as quais incidirão os correspondentes acréscimos legais (multa: atualização monetária) , esclarecendo ao responsável que a falta de pagamento de qualquer parcela importará no vencimento antecipado do saldo devedor (art. 217, § 2º, do Regimento Interno do TCU) , sem prejuízo das demais medidas legais;
9.4. autorizar, desde logo, a cobrança judicial da dívida a que se refere o subitem anterior, nos termos do art. 28, inciso II, da Lei 8.443/1992;
9.5.  determinar à Secretaria de Aquicultura e Pesca do Ministério da Agricultura, Pecuária e Abastecimento, com fundamento no art. 250, inciso II, do RI/TCU, que, no prazo de 60 (sessenta) dias, a contar da notificação deste Acórdão, analise a prestação de contas do Convênio 68/2013 e instaure, caso necessário, o devido processo de Tomada de Contas Especial, bem como informe a este Tribunal, ao final do referido prazo, as ações adotadas.

Monitoramento de determinação dirigida ao Ministério da Agricultura, Pecuária e Abastecimento pelo Tribunal, por força do Acórdão 3.170/2017  2ª Câmara, decorrente de Representação a respeito de irregularidades na execução do objeto do Convênio 68/2013 (Siafi 800306), que teve por finalidade a implantação de unidades produtivas de aquicultura para pequenos agricultores do município de João da Baliza/RR.

Segunda Câmara

Secretaria de Aquicultura e Pesca.

3. Responsável: Dayvson Franklin de Souza (XXX.110.942-XX).

13.1. Ministros presentes: Ana Arraes (Presidente), Augusto Nardes, Aroldo Cedraz e Raimundo Carreiro.
13.2. Ministros-Substitutos presentes: Marcos Bemquerer Costa (Relator) e André Luís de Carvalho.

MARCOS BEMQUERER

Trata-se de monitoramento de determinação dirigida ao Ministério da Agricultura, Pecuária e Abastecimento pelo Tribunal, por força do Acórdão 3170/2017-TCU-Segunda Câmara, decorrente de Representação a respeito de irregularidades na execução do objeto do Convênio 68/2013 (Siafi 800306) , que teve por finalidade a implantação de unidades produtivas de aquicultura para pequenos agricultores do município de João da Baliza/RR.
2.	Mediante o subitem 1.7.1 do Acórdão 3.170/2017, este Colegiado expediu a seguinte determinação ao Ministério da Agricultura, Pecuária e Abastecimento:
"1.7.1. (...) que, no prazo de 90 (noventa) dias, a contar da notificação do teor desta decisão, informe a este Tribunal as medidas adotadas e os resultados obtidos, no exercício de sua função fiscalizatória primária, quanto ao acompanhamento da execução do Convênio 68/2013, celebrado entre o então Ministério da Pesca e Aquicultura e o município de São João da Baliza/RR, e da respectiva prestação de contas, instaurando, caso necessário, o devido processo de Tomada de Contas Especial;"
3.	Ao examinar os autos, a Secretaria do TCU no Estado de Roraima produziu a instrução inserta à peça 30, a qual transcrevo em parte e com ajustes de forma:
"HISTÓRICO 
 (...) 
Em 17/4/2017, esta unidade técnica expediu o Ofício 242/2017-TCU/SECEX-RR (peça 9) , por meio do qual notificou o Sr. Dayvson Franklin de Souza - Secretário de Aquicultura e Pesca (MDIC) - a respeito da deliberação constante no item 1.7.1 do Acórdão 3170/2017-TCU-Segunda Câmara (peça 5) .
Em 27/7/2017, após realização da notificação acerca do Acórdão 3170/2017-TCU-Segunda Câmara (peça 5) , com respectiva comprovação de recebimento acostado aos autos (peça 12) , o Sr. Dayvson Franklin de Souza remeteu a esta unidade o Ofício 6/2017-SEI-SAP, além de outros documentos (peça 14) , por meio do qual expôs, em síntese, que o Convênio 68/2013 (Siafi 800306) tem vigência de 21/12/2013 a 30/6/2017, que não existe prestação de contas uma vez que esta somente teria início em 29/8/2017 (peça 14, p. 1) , e também que houve interesse do município de São João da Baliza/RR em prorrogar a vigência do ajuste por mais doze meses, sendo que  a Superintendência Federal de Agricultura em Roraima (SFA/RR) entendeu por essa possibilidade desde que adotadas medidas indicadas ao saneamento de irregularidades constatadas pela fiscalização da concedente sobre a execução da convênio. 
 Foram encaminhados Nota Técnica 11/2017, de 13/6/2017 (peça 14, p. 2) , Parecer Técnico, de 5/6/2017 (peça 14, p. 4-5) , notificações ao Prefeito do município de São João da Baliza/RR, datadas de 23 e 24/5/2017, acerca das irregularidades na execução do ajuste, empreendida ainda solicitação de plano de providências (peça 14, p. 6-11) , resposta às notificações realizadas pela convenente, datada de 25/5/2017 (peça 14, p. 12) , e Relatório de Fiscalização 2/2017 da SFA/RR, de 2/5/2017 (peça 14, p. 14-15) , além de outras evidências.
A unidade técnica, ao examinar a documentação acima, tomando o comando contido no subitem 1.7.1 do Acórdão 3170/2017-TCU-Segunda Câmara, concluiu basicamente que houve atendimento parcial da determinação que ora se monitora. Não obstante, tendo em vista que no âmbito da execução do Convênio 68/2013 (Siafi 800306) foram constatados indícios de irregularidades graves por ocasião da fiscalização realizada pela concedente (Relatório de Fiscalização 2/2017, da SFA/RR, de 2/5/2017, à peça 14, p. 14-15) , o que revela risco de má aplicação de recursos públicos e consequente perda e/ou desvio, formulou proposta de diligência à Secretaria de Aquicultura e Pesca - MDIC, para que remetesse ao TCU informações nos seguintes termos (peça 15) :
'a) realizar diligência ao Ministério da Indústria, Comércio Exterior e Pesca (MDIC) - Secretaria de Aquicultura e Pesca, com fundamento no §1º do art. 10 e no art. 11 da Lei 8.443/1992 c/c os arts. 157, 187 e 201 do Regimento Interno - TCU, aprovado pela Resolução 246/2011, para que, no prazo de quinze dias, contados a partir da entrega da comunicação, sejam encaminhadas as seguintes informações/documentos no que tange à execução do Convênio 68/2013 (Siafi 800306) , celebrado entre a União, por intermédio do Ministério da Pesca e Aquicultura, e o município de São João da Baliza/RR, consistente na implantação de unidades produtivas de aquicultura para pequenos agricultores do município:
a.1) quais medidas foram adotadas junto à convenente, por ocasião da prorrogação da vigência do convênio até 30/6/2018, visando sanear as irregularidades identificadas na execução do ajuste, as quais constam indicadas no Relatório de Fiscalização 2/2017, de 2/5/2017, da Superintendência Federal de Agricultura em Roraima (SFA/RR) ; 
a.2) encaminhe o cronograma de implementação dessas medidas, informando o estágio de cumprimento, se houver, ou justifique a não adoção dessa providência ou de outra que vise resguardar o erário; 
b) informar que o não atendimento da solicitação no prazo estipulado pode acarretar a aplicação da multa, nos termos do inciso IV do art. 58 da Lei 8.443/1992 c/c o art. 268 do Regimento Interno - TCU.'
Devidamente notificada a Secretaria de Aquicultura e Pesca - MDIC, na pessoa do Secretário de Aquicultura e Pesca, Sr. Dayvson Franklin de Souza, Ofício 850/2017-TCU/SECEX-RR, reiterado pelo Ofício 411/2018-TCU/SECEX-RR, com avisos de recebimento em 10/1/2018 e 20/9/2018 acostados aos autos (peças 17-18, 28-29) , respectivamente, não enviou as informações requeridas.
Nessas condições, o processo encontra-se apto ao prosseguimento das demais fases processuais por esta unidade técnica do Tribunal de Contas da União.
EXAME TÉCNICO E CONCLUSÃO
Diante dos fatos supracitados, convém, inicialmente, ressaltar que a Secretaria de Aquicultura e Pesca - MDIC, após reiteradas notificações desta Corte de Contas, ainda não se manifestou quanto às medidas que foram adotadas junto à convenente, por ocasião da prorrogação da vigência do Convênio 68/2013 (Siafi 800306) até 30/6/2018, visando sanear as irregularidades identificadas na execução do ajuste, as quais constam indicadas no Relatório de Fiscalização 2/2017, de 2/5/2017, da Superintendência Federal de Agricultura em Roraima (SFA/RR) , ou seja, descumpriu a diligência enviada pelo Tribunal, fazendo-se oportuno, desde já, aplicar ao gestor máximo da Secretaria de Aquicultura e Pesca - MDIC, Sr. Dayvson Franklin de Souza (CPF XXX.110.942-XX) , a multa prevista no art. 58, inciso IV, da Lei 8.443/1992, a qual prescinde de realização de prévia audiência, nos termos do art. 268, § 3º, do Regimento Interno do TCU (RI/TCU) , aprovado pela Resolução 246/2011.
No que tange à situação do Convênio 68/2013 (Siafi 800306) , por meio de consulta realizada junto ao portal de convênios do Governo Federal (Siconv) , na presente data, sabe-se que, de fato, a data término de vigência expirou em 30/6/2018, sendo a data limite para a prestação de contas a de 29/8/2018. Ademais, a situação do ajuste consta no sistema como "prestação de contas enviada para análise".
Traga-se à baila que o valor global do Convênio 68/2013 (Siafi 800306) é de R$ 1.604.187,00, sendo R$ 1.570.000,00 o repasse da União e R$ 34.187,00 a título de contrapartida, para utilização no cumprimento do objeto - implantar unidades produtivas de aquicultura para pequenos agricultores no município de São João da Baliza/RR, por meio de escavação de tanques de piscicultura, aquisição de insumos e materiais para o manejo produtivo e capacitação/assistência técnica aos beneficiados.
Em decorrência do acima exposto, formula-se proposta de encaminhamento para que se determine à Secretaria de Aquicultura e Pesca - MDIC que, no prazo de sessenta dias, analise a prestação de contas do Convênio 68/2013 (Siafi 800306) , instaurando, caso necessário, o devido processo de Tomada de Contas Especial, informando a este Tribunal, ao final do referido prazo, as ações tomadas.
Portanto, haja vista inexistência de informações acerca da situação fática ora examinada (apesar das pesquisas realizadas por esta unidade técnica) e diante da inércia do gestor da Secretaria de Aquicultura e Pesca - MDIC, mesmo após reiteradas notificações, propõe-se que lhe seja dirigida a determinação constante do item 13 supra, bem como lhe seja aplicada a multa prevista no art. 58, inciso IV, da Lei 8.443/1992 c/c  o art. 268, § 3º, do RI/TCU.
Em momento anterior, o TCU já se manifestou favorável à reiteração de determinações anteriormente emitidas, ora acompanhada de aplicação de multa e ora sem tal penalidade. É o caso do Acórdão 1059/2017-TCU-Plenário, de relatoria do Ministro Vital do Rêgo, e do Acórdão 5811/2017-TCU-Segunda Câmara, de relatoria da Ministra Ana Arraes.
Acórdão 1059/2017-TCU-Plenário: relator Ministro Vital do Rêgo 
'17.  Ademais, a possibilidade de reiteração de determinação, especialmente do item 9.2 do Acórdão 601/2013-TCU-Plenário, segue a inteligência da exceção prevista no § 3º do art. 250 do Regimento Interno do TCU, conforme expresso no art. 5º da Resolução TCU 265/2014. No caso concreto, a medida se justifica pela alternância de poder no referido município e a persistência da necessidade da adoção das medidas previstas no aludido acórdão.' (grifo nosso) 
Acórdão 5811/2017-TCU-Segunda Câmara: relator Ministra Ana Arraes 
'14. Compartilho da indignação da Secex/RJ com o descaso do Ministério da Saúde em relação à determinação deste Tribunal, por não encaminhar a matéria ao TCU de forma objetiva e protelar o cumprimento de determinação do órgão de controle externo por 5 anos sem nenhuma ação concreta para implementá-la, justificar seu inadimplemento ou recorrer do comando.
17. Por tal motivo, a reiteração da determinação deve ser efetuada ao Ministério da Saúde, na pessoa de seu secretário executivo, a quem caberá encaminhar o assunto à unidade responsável por sua execução e de quem passará a ser cobrado o cumprimento da deliberação, sob pena de multa.' (grifo nosso) 
Por fim, considera-se não cumprida a determinação atinente ao subitem 1.7.1 do Acórdão 3170/2017-TCU-Segunda Câmara (subitem 1.7.1) , ensejando, neste caso, proposta de aplicação de multa ao gestor responsável e reiteração da determinação, haja vista inércia do gestor frente a mandamentos de cumprimento obrigatório exarados por esta Casa."
4.	Ante a análise acima, a unidade técnica oferece a seguinte proposta de encaminhamento (peças 30 e 31) :
4.1. considerar não cumprida a determinação constante do subitem 1.7.1 do Acórdão 3170/2017-TCU-Segunda Câmara, aplicando ao gestor responsável, Sr. Dayvson Franklin de Souza, a multa prevista no art. 58, inciso IV, da Lei 8.443/1992;
4.2. autorizar, desde logo, a cobrança judicial da dívida, nos termos do art. 28, inciso II, da Lei 8.443/1992, caso não atendida a notificação; e
4.3. autorizar o parcelamento da quantia devida em até 36 parcelas mensais e consecutivas, se solicitado; e
4.4. determinar à Secretaria de Aquicultura e Pesca do Ministério da Indústria, Comércio Exterior e Pesca (extinta) , com fundamento no art. 250, inciso II, do RI/TCU, aprovado pela Resolução - TCU 246/2011, que, no prazo de sessenta dias, analise a prestação de contas do Convênio 68/2013 (Siafi 800306) , instaurando, caso necessário, o devido processo de Tomada de Contas Especial, informando a este Tribunal, ao final do referido prazo, as ações tomadas.
É o Relatório.

não há.

Não atuou.

MONITORAMENTO EM PROCESSO DE REPRESENTAÇÃO. DESCUMPRIMENTO DE DETERMINAÇÃO DESTA CORTE para INFORMAR A ESTE TRIBUNAL AS MEDIDAS ADOTADAS E OS RESULTADOS OBTIDOS QUANTO AO ACOMPANHAMENTO DA EXECUÇÃO DO CONVÊNIO E DA RESPECTIVA PRESTAÇÃO DE CONTAS. DESCUMPRIMENTO DE DILIGÊNCIA DESTA CORTE DE CONTAS. INEXISTÊNCIA DE JUSTIFICATIVAS. APLICAÇÃO DE MULTA. DETERMINAÇÃO.

REPRESENTAÇÃO (REPR)

Secretaria do TCU no Estado de Roraima.

Trago à apreciação deste Colegiado Representação a respeito de irregularidades na execução do Convênio 68/2013 (Siafi 800306) , que teve por objeto a implantação de unidades produtivas de aquicultura para pequenos agricultores do município de João da Baliza/RR.
2.	Nesta etapa processual, procede-se ao monitoramento da determinação contida no subitem 1.7.1 do Acórdão 3170/2017-TCU-Segunda Câmara, exarada na sessão de 11/4/2014, in verbis:
"1.7.1. ao Ministério da Agricultura, Pecuária e Abastecimento que, no prazo de 90 (noventa) dias, a contar da notificação do teor desta decisão, informe a este Tribunal as medidas adotadas e os resultados obtidos, no exercício de sua função fiscalizatória primária, quanto ao acompanhamento da execução do Convênio 68/2013, celebrado entre o então Ministério da Pesca e Aquicultura e o município de São João da Baliza/RR, e da respectiva prestação de contas, instaurando, caso necessário, o devido processo de Tomada de Contas Especial;"
3.	Em 27/7/2017, mais de três meses após ser notificado a respeito da mencionada deliberação, o Sr. Dayvson Franklin de Souza, à época titular da Secretaria de Aquicultura e Pesca, informou que o Convênio 68/2013 possuía vigência de 21/12/2013 a 30/6/2017, e, por isso, a prestação de contas somente teria início em 29/8/2017 (peça 14, p. 1) . Contudo, o município de São João da Baliza/RR teria requisitado a prorrogação da vigência do ajuste por mais doze meses, sob o fundamento de que a Superintendência Federal de Agricultura em Roraima (SFA/RR) teria entendido necessário que fossem adotadas medidas para o saneamento de irregularidades constatadas pela fiscalização da concedente sobre a execução do convênio. 
4.	Em complemento, o ex-gestor enviou documentos, dentre outros, o Relatório de Fiscalização 2/2017 da SFA/RR, de 2/5/2017, e notificações ao prefeito de São João da Baliza/RR sobre as irregularidades na execução do ajuste.
5.	Após o exame da documentação apresentada, a unidade técnica concluiu, em essência, que houve atendimento parcial da determinação ora monitorada. Não obstante, tendo em vista os indícios de irregularidades graves identificados na fiscalização realizada pela concedente, formulou proposta de diligência à Secretaria de Aquicultura e Pesca (MDIC) , para que remetesse ao TCU, no prazo de quinze dias contados da entrega da comunicação:
a) as medidas adotadas junto à convenente, por ocasião da prorrogação da vigência do convênio até 30/6/2018, com vistas a sanear as irregularidades identificadas no Relatório de Fiscalização 2/2017, da SFA/RR; 
b) o cronograma de implementação dessas medidas, informando o estágio de cumprimento, se houver, ou [a justificativa para] a não adoção dessa providência ou de outra que visasse a resguardar o erário; 
6.	Adicionalmente, foi informado no referido documento que o não atendimento da solicitação no prazo estipulado poderia acarretar a aplicação da multa, nos termos do art. 58, inciso IV, da Lei 8.443/1992 c/c o art. 268 do Regimento Interno/TCU.
7.	Apesar de a Secretaria de Aquicultura e Pesca ter sido devidamente notificada, na pessoa do seu titular, o Sr. Dayvson Franklin de Souza (peças 17-18 e 28-29) , pelo Ofício 850/2017-TCU/SECEX-RR, reiterado pelo Ofício 411/2018-TCU/SECEX-RR, com avisos de recebimento em 10/1/2018 e 20/9/2018 acostados aos autos (peças 17-18, 28-29) , a aludida secretaria não enviou qualquer resposta a esta Corte de Contas.
8.	Assim, após diversas notificações desta Corte de Contas, ainda não se tem conhecimento das medidas que suspostamente teriam sido adotadas junto ao Município de São João da Baliza/RR com o intuito de sanear as irregularidades identificadas na execução do ajuste.
9.	Diante do descumprimento injustificado às diligências realizadas por esta Corte de Contas, a Secretaria do TCU no Estado de Roraima - SEC/RR propõe a aplicação de multa ao responsável, com fulcro no art. 58, inciso IV, da Lei 8.443/1992. 
10.	Ademais, considerando que consta a informação, no portal de convênios do Governo Federal (Siconv) , de que a prestação de contas do ajuste, prevista para ser entregue até 29/8/2018, ainda se encontra na situação "enviada para análise", a Unidade Técnica opina por que seja determinado à Secretaria de Aquicultura e Pesca que, no prazo de sessenta dias, analise a prestação de contas do Convênio 68/2013, instaurando, caso necessário, o devido processo de Tomada de Contas Especial, informando a este Tribunal, ao final do referido prazo, as ações adotadas.
11.	Fixada as premissas que balizam os autos, passo a análise das questões principais que permeiam o processo e do correspondente encaminhamento sugerido.
12.	Preliminarmente, examino se a situação fática ora delineada se subsome ou não à hipótese legal de aplicação da pena prevista no art. 58, inciso IV, da Lei 8.443/1992. De acordo com esse dispositivo, o "não atendimento, no prazo fixado, sem causa justificada, à diligência do Relator ou à decisão do Tribunal" é causa de incidência de multa.
13.	Como se percebe, o responsável teve várias oportunidades de atender à diligência realizada pelo TCU, mas se manteve silente. 
14.	De mais a mais, deixo bem vincado que o cumprimento de determinações/diligências expedidas pelo TCU não se encontra sujeito a juízo de conveniência e oportunidade dos gestores integrantes da Administração Pública, uma vez que tais comandos se revestem de força cogente derivada das regras de competência conferidas ao Tribunal pela Constituição Federal e pela Lei 8.443/1992. De ressaltar que, no caso de dúvidas ou inconformismo em relação a qualquer comando veiculado em decisão do Tribunal, deve o sucumbente aviar, tempestivamente, os recursos próprios previstos na Lei 8.443/1992 e no Regimento Interno/TCU, e não optar por adimplir de forma parcial e injustificada determinação desta Corte.
15.	Registro ainda que, nos ofícios expedidos por este Tribunal, comunicando acerca do Acórdão precitado e solicitando informações adicionais (peças 9, 17, 19, 28, avisos de recebimento às peças 12, 18, 24, 29) , constava a informação de que o não cumprimento de diligência ou de decisão deste Tribunal, no prazo fixado, sem causa justificada, poderia sujeitar o responsável à penalidade prevista no art. 58 da Lei 8.443/1992.
16.	Diante desse contexto, entendo que deve ser aplicada ao Sr. Dayvson Franklin de Souza, então Secretário de Aquicultura e Pesca, a multa capitulada no art. 58, inciso IV, da Lei 8.443/1992, uma vez que que não há justificativa para o não atendimento de diligência deste Tribunal.
17.	Vale registar que essa interpretação está alinhada ao entendimento desta Corte adotado em casos semelhantes, conforme sobressaem dos enunciados de tese colhidos da ferramenta "jurisprudência selecionada" deste Tribunal:
Acórdão 2838/2015-TCU-Plenário
"O não cumprimento de determinação expedida pelo TCU, dentro do prazo estipulado, verificado em processo de monitoramento, implica imputação de multa aos responsáveis, com fulcro no art. 58, inciso IV, da Lei 8.443/92."
Acórdão 1937/2015-TCU-Plenário
"O não encaminhamento de documentação comprobatória das providências adotadas em relação a irregularidades apontadas em auditoria, sem motivo formalmente justificado, dentro do prazo fornecido na comunicação processual, pode caracterizar o descumprimento de determinação do TCU, e poderá ensejar a aplicação de multa, nos termos do caput do art. 58, § 1º, da Lei 8.443/92 c/c art. 268, inciso VII, do Regimento Interno/TCU." 
Acórdão 935/2014-TCU-Plenário
"A aplicação de multa por não atendimento de diligência prescinde de realização de prévia audiência quando constar no ofício encaminhado ao responsável advertência de que o não cumprimento à diligência pode ensejar a aplicação de multa."
Acórdão 2470/2012-TCU-Plenário 
"Na hipótese de não atendimento a diligência do TCU, a aplicação de multa prescinde de audiência do responsável, desde que a comunicação processual a ele encaminhada preveja expressamente a possibilidade da sanção."
18.	E, por fim, ante ao descumprimento da determinação contida no subitem 9.1.7 do 3.170/2017 - 2ª Câmara, sem que se tenha, ainda, conhecimento das ações adotadas quanto às irregularidades identificadas pela concedente nem a respeito do resultado da avaliação da prestação de contas do ajuste, considero necessário determinar à Secretaria de Aquicultura e Pesca do Ministério da Agricultura, Pecuária e Abastecimento que, no prazo de sessenta dias, analise a prestação de contas do Convênio 68/2013 e instaure, caso necessário, o devido processo de Tomada de Contas Especial, informando a este Tribunal, ao final do referido prazo, as ações adotadas.
	Diante desse contexto, acolho a proposta de encaminhamento sugerida pela SEC/RR e manifesto-me por que seja adotada a deliberação que ora submeto a este Colegiado.
	
TCU, Sala das Sessões em 12 de março de 2019.
MARCOS BEMQUERER COSTA
Relator